【裁判字號】    92,簡上,294
【裁判日期】    921202
【裁判案由】    傷害
【裁判全文】
臺灣桃園地方法院刑事判決                        九十二年度簡上字第二九四號
    上  訴  人  臺灣桃園地方法院檢察署檢察官
    被      告  甲○○
右列上訴人因被告傷害案件，不服本院中壢簡易庭九十二年度壢簡字第二七六號，中
華民國九十二年六月十一日第一審簡易判決（聲請簡易處刑案號：九十二年度偵字第
一一七五號），提起上訴，本院合議庭判決如左：
    主  文
上訴駁回。
    事  實
一、甲○○前曾於民國八十九年間因竊盜案件，經本院判處有期徒刑五月確定，於九
    十一年二月九日執行完畢，竟猶不知悛悔，於九十一年十一月十四日下午三時許
    ，在桃園縣中壢市○○路八三號十之十六門口前，與乙○○因金錢糾紛發生爭執
    ，竟基於傷害之犯意，以手掌摑乙○○左臉二次，乙○○因前胸揹著小孩，乃以
    手抵擋防護小孩，致乙○○受有臉部挫傷併瘀血水腫、左眼結膜下出血、左前臂
    瘀青等傷害。
二、案經乙○○訴由桃園縣警察局中壢分局報請臺灣桃園地方法院檢察署檢察官偵查
    聲請以簡易判決處刑。
    理  由
一、右揭犯罪事實，業據被告甲○○供承有動手打乙○○左臉之情不諱，核與證人張
    玉惠之證詞及告訴人乙○○於本院指述之情節相符；而告訴人因此而受有臉部挫
    傷併瘀血水腫、左眼結膜下出血、左前臂瘀青等傷害乙節，亦有診斷證明書一紙
    在卷可佐，是綜上，本件事證已臻明確，被告傷害之犯行，堪以認定。
二、核被告甲○○所為，係犯刑法第二百七十七條第一項之傷害罪。又被告前曾有如
    事實欄所述之犯罪科刑執行情形，此有被告之臺灣高等法院被告全國前案紀錄表
    附卷可憑，其於有期徒刑執行完畢後五年以內再犯本件最重本刑為有期徒刑以上
    之罪，為累犯，應依刑法第四十七條之規定加重其刑。原審以被告犯行事證明確
    ，援引刑法第二百七十七條第一項、第四十七條、第四十一條第一項前段、罰金
    罰鍰提高標準條例第一條前段、第二條，判處被告拘役四十五日，如易科罰金，
    以三百元折算一日，其認事用法並無違誤之處，量刑亦屬妥適，應予維持。告訴
    人乙○○雖具狀稱：「（一）被告原要毒打告訴人嬰兒頭部，告訴人為保護嬰兒
    無力反抗遭被告毒打，被告有蓄意殺人之意；告訴人及證人欲搭電梯逃離時，被
    被告擋住電梯，被告口出惡言並要再打，幸經鄰居及時報警，警察及時趕到而未
    被殺害；（二）被告屬累犯，前次判決七個月，這次卻只判四十五天，於理不合
    」云云而請求公訴人上訴。惟查，告訴人於本院訊問時證稱：「因我那天有揹小
    孩過去，揹在胸前，我用手抵擋防護小孩，結果隔天才發現手也有瘀青」、「（
    問：被告有沒有要動手打你的小孩？）沒有，但我怕他打到，所以我防衛性的去
    護著他」、「他（指被告）並沒有打我小孩，我是擔心他會打」、「（問：他打
    你當天，衝突如何結束？）他用手去擋電梯門口，我幾句後，才讓我下去」等
    語（見本院九十二年十一月十八日審判筆錄），足見告訴人之請求上訴狀所載「
    被告原要毒打告訴人嬰兒頭部」、「被告有蓄意殺人之意」、「被告揚言再打告
    訴人」等內容與客觀事實顯有出入，自應以告訴人於本院審理時具證據能力之證
    詞為本件認定事實之依據。其次，被告並無遭判刑有期徒刑七月之前案紀錄，僅
    有因二次竊盜犯行分別於八十五年間及八十九年間經臺灣臺北地方法院及本院判
    處有期徒刑四月、五月之前案紀錄，此有其臺灣高等法院被告全國前案紀錄表在
    卷可佐，是請求上訴意旨謂被告前次遭判決七個月容有誤會。況本件原審審酌告
    訴人受傷情形尚屬輕微，且已依累犯之規定對被告加重其刑而判處拘役四十五日
    ，上訴意旨仍指摘原審判決刑度過輕，為無理由，應予駁回。
三、按被告經合法傳喚，無正當之理由不到庭者，得不待其陳述，逕行判決，刑事訴
    訟法第三百七十一條定有明文。本件被告經合法傳喚，無正當理由而不到庭，此
    有其送達回證附卷可稽，爰依前開規定規定，不待其陳述逕行判決，附此敘明。
據上論斷，應依刑事訴訟法第四百五十五條之一第三項、第三百六十八條、第三百七
十一條，判決如主文。
本案經檢察官林秀敏到庭執行職務。
中      華      民      國        九十二      年    十二    月    二    日
                              臺灣桃園地方法院刑事第八庭
                                  審判長法  官     林恆吉
                                        法  官     陳彥宏
                                        法  官     林曉芳
右正本證明與原本無異。
如不服本判決，應於判決送達後十日內向本院提出上訴狀( 應附繕本 )，上訴於
臺灣高等法院。
                                        書記官     賴朱梅
中      華      民      國        九十二      年    十二    月    四    日
中華民國刑法第二百七十七條
 (普通傷害罪)
傷害人之身體或健康者，處三年以下有期徒刑、拘役或一千元以下罰金。
犯前項之罪因而致人於死者，處無期徒刑或七年以上有期徒刑；致重傷者
，處三年以上十年以下有期徒刑。


司法院資訊處製作；財團法人民間司法改革基金會備份。
